---
title: "I Explore"
author: "Muhammad Aswan Syahputra"
date: "23 Juni 2018"
output: html_document
---

```{r setup, include=FALSE}
knitr::opts_chunk$set(echo = TRUE)
```

## 2 Introduction
Tidak ada latihan.

## 3 Data Visualisation
Mengaktifkan paket `tidyverse`:
```{r, echo=FALSE, warning=FALSE}
library(tidyverse)
```

Melihat sebagian data `mpg` dari paket `ggplot2`:
```{r}
ggplot2::mpg
```

Membuat scatterplot dari variabel `displ` vs hwy:
```{r}
ggplot(data = mpg) + 
  geom_point(mapping = aes(x = displ, y = hwy))
```

**Latihan 3.2.4**

1. Run ggplot(data = mpg). What do you see? (*Jalankan ggplot(data = mpg). Apa yang anda lihat?*)
```{r}
ggplot(data = mpg)
```

Kode tersebut menghasilkan gambar latar untuk plot.

2. How many rows are in mpg? How many columns? (*Terdapat berapa baris dan kolom pada data mpg?*)
```{r}
nrow(mpg)
ncol(mpg)
```
Terdapat 234 baris dan 11 kolom pada data `mpg`.

3. What does the drv variable describe? Read the help for ?mpg to find out. (*Apa informasi yang dimiliki variabel drv? Baca informasi pada laman bantuan dengan menjalankan ?mpg.*)
```{r}
?mpg
```
Variabel `drv` memiliki informasi tentang *wheel-drive* yang terdiri atas tiga level, yaitu f (*front-wheel drive*), r (*rear wheel drive*), dan 4 (4wd).

4. Make a scatterplot of hwy vs cyl. (*Buatlah scatterplot untuk variabel hwy vs cyl.*)
```{r}
ggplot(mpg) +
  geom_point(aes(x = hwy, y = cyl))
```

5. What happens if you make a scatterplot of class vs drv? Why is the plot not useful? (*Apa yang terjadi jika anda membuat scatterplot dari variabel class vs drv? Mengapa grafik tersebut tidak berguna?*)
```{r}
ggplot(mpg) +
  geom_point(aes(x = class, y = drv))
```

Gambar diatas tidak berguna karena baik variabel `class` dan `drv` merupakan data kategori, sehingga grafik yang dihasilkan adalah pemetaan kombinasi antara kedua variabel tersebut.

Menambah *aesthetic* warna berdasarkan variabel `class` untuk scatterplot `displ` vs `hwy:
```{r}
ggplot(mpg) +
  geom_point(aes(x = displ, y = hwy, colour = class))
```

