---
title: "I Explore"
author: "Muhammad Aswan Syahputra"
date: "23 Juni 2018"
output: 
  github_document
---

```{r setup, include=FALSE}
knitr::opts_chunk$set(echo = TRUE)
```

## 2 Introduction
Tidak ada latihan.

## 3 Data Visualisation
Mengaktifkan paket `tidyverse`:
```{r, echo=FALSE, warning=FALSE}
library(tidyverse)
```

Melihat sebagian data `mpg` dari paket `ggplot2`:
```{r}
ggplot2::mpg
```

Membuat scatterplot dari variabel `displ` vs `hwy`:
```{r}
ggplot(data = mpg) + 
  geom_point(mapping = aes(x = displ, y = hwy))
```

**Latihan 3.2.4**

1. Run ggplot(data = mpg). What do you see? (*Jalankan ggplot(data = mpg). Apa yang anda lihat?*)
```{r}
ggplot(data = mpg)
```

Kode tersebut menghasilkan gambar latar untuk plot.

2. How many rows are in mpg? How many columns? (*Terdapat berapa baris dan kolom pada data mpg?*)
```{r}
nrow(mpg)
ncol(mpg)
```
Terdapat 234 baris dan 11 kolom pada data `mpg`.

3. What does the drv variable describe? Read the help for ?mpg to find out. (*Apa informasi yang dimiliki variabel drv? Baca informasi pada laman bantuan dengan menjalankan ?mpg.*)
```{r}
?mpg
```
Variabel `drv` memiliki informasi tentang *wheel-drive* yang terdiri atas tiga level, yaitu f (*front-wheel drive*), r (*rear wheel drive*), dan 4 (4wd).

4. Make a scatterplot of hwy vs cyl. (*Buatlah scatterplot untuk variabel hwy vs cyl.*)
```{r}
ggplot(mpg) +
  geom_point(aes(x = hwy, y = cyl))
```

5. What happens if you make a scatterplot of class vs drv? Why is the plot not useful? (*Apa yang terjadi jika anda membuat scatterplot dari variabel class vs drv? Mengapa grafik tersebut tidak berguna?*)
```{r}
ggplot(mpg) +
  geom_point(aes(x = class, y = drv))
```

Gambar diatas tidak berguna karena baik variabel `class` dan `drv` merupakan data kategori, sehingga grafik yang dihasilkan adalah pemetaan kombinasi antara kedua variabel tersebut.

Menambah *aesthetic* warna berdasarkan variabel `class` untuk scatterplot `displ` vs `hwy:
```{r}
ggplot(mpg) +
  geom_point(aes(x = displ, y = hwy, colour = class))
```

**Latihan 3.3.1**

1. What’s gone wrong with this code? Why are the points not blue? (*Apa yang salah dengan kode berikut? Mengapa titik pada grafik tidak berwarna biru?*)
```{r}
ggplot(data = mpg) + 
geom_point(mapping = aes(x = displ, y = hwy, color = "blue"))
```

Titik pada grafik tidak berwarna biru karena argumen `color` berada dalam *mapping* `aes`. Untuk membuat semua titik menjadi berwarna biru, argumen `color` harus berada diluar *mapping* seperti kode berikut:

```{r}
ggplot(data = mpg) + 
geom_point(mapping = aes(x = displ, y = hwy), color = "blue")
```

2. Which variables in mpg are categorical? Which variables are continuous? (Hint: type ?mpg to read the documentation for the dataset). How can you see this information when you run mpg?

3. Map a continuous variable to color, size, and shape. How do these aesthetics behave differently for categorical vs. continuous variables?

4. What happens if you map the same variable to multiple aesthetics?

5. What does the stroke aesthetic do? What shapes does it work with? (Hint: use ?geom_point)

6. What happens if you map an aesthetic to something other than a variable name, like aes(colour = displ < 5)?
